---
title: "Orçamento da Prefeitura Municipal de São Paulo"
author: ""
output:
  prettydoc::html_pretty:
    theme: HPSTR
    highlight: github
---

```{r setup, include=FALSE}
knitr::opts_chunk$set(echo = TRUE)
```
# Preparando os dados 

- Importar os dados de execução orçamentária

Primeiro é necessário carregar o pacote Tidyverse:
```{r echo=TRUE, message=FALSE, warning=FALSE}
library(tidyverse)

```

Fazer o download das bases de dados de execução disponibilizadas pela PMSP:

Caminho através do site da prefeitura: Prefeitura Municial de São Paulo -> Secretaria da Fazenda -> Prestação de Contas Públicas -> Orçamento.

Link:
http://orcamento.sf.prefeitura.sp.gov.br/orcamento/execucao.php

O código a seguir faz o download dos arquivos entre os anos 2003 e 2017, e salva na pasta "data" (essa etapa pode demorar um pouco):
- Download de 2003 até 2017:

```{r eval=FALSE, message=FALSE, warning=FALSE, include=TRUE}
for (x in 2003:2017){
  download.file(paste0("http://orcamento.sf.prefeitura.sp.gov.br/orcamento/uploads/",x,"/basedadosexecucao",x,".xls"), 
                destfile = paste0("data/basedadosexecucao",x,".xls"), mode = "wb")
}
```



- Carregar o arquivo excel disponibilizado pela prefeitura:

*Referência:*

Data de obtenção dos dados: 

- Dados de 2014 à 2017 - download realizado em 01/11/2018;


```{r eval=FALSE, include=TRUE}

orcamento2014 <- readxl::read_xls("data/basedadosexecucao2014.xls")
orcamento2015 <- readxl::read_xls("data/basedadosexecucao2015.xls")
orcamento2016 <- readxl::read_xls("data/basedadosexecucao2016.xls")
orcamento2017 <- readxl::read_xls("data/basedadosexecucao2017.xls")
```



- Padronizar os dados de 2017: Os dados de 2017  não estão no mesmo padrão dos anos anteriores. Precisamos padronizar transformando algumas colunas em string/texto.

```{r eval=FALSE, include=TRUE }
orcamento2017$Cd_AnoExecucao <- as.character(orcamento2017$Cd_AnoExecucao)

orcamento2017$Cd_Exercicio <- as.character(orcamento2017$Cd_Exercicio)

orcamento2017$Cd_Exerc_Empresa_Id <- as.character(orcamento2017$Cd_Exerc_Empresa_Id)

orcamento2017$Cd_Orgao <- as.character(orcamento2017$Cd_Orgao)

orcamento2017$Cd_Unidade <- as.character(orcamento2017$Cd_Unidade)

orcamento2017$Cd_Funcao <- as.character(orcamento2017$Cd_Funcao)

orcamento2017$Cd_SubFuncao <- as.character(orcamento2017$Cd_SubFuncao)

orcamento2017$Cd_Programa <- as.character(orcamento2017$Cd_Programa)

orcamento2017$ProjetoAtividade  <- as.character(orcamento2017$ProjetoAtividade)

orcamento2017$Cd_Despesa  <- as.character(orcamento2017$Cd_Despesa)

orcamento2017$Categoria_Despesa  <- as.character(orcamento2017$Categoria_Despesa)

orcamento2017$Grupo_Despesa  <- as.character(orcamento2017$Grupo_Despesa)

orcamento2017$Cd_Modalidade  <- as.character(orcamento2017$Cd_Modalidade)

orcamento2017$Cd_Elemento  <- as.character(orcamento2017$Cd_Elemento)

orcamento2017$Cd_Fonte<- as.character(orcamento2017$Cd_Fonte)


```


## Juntar os dados de diferentes anos em apenas um dataframe
 - Unir as bases de dados:
```{r message=FALSE, warning=FALSE, eval=FALSE, include=TRUE}

exec_orcamentaria_pmsp2014_2017<-  full_join(orcamento2014,orcamento2015)
exec_orcamentaria_pmsp2014_2017<-  full_join(exec_orcamentaria_pmsp2014_2017,orcamento2016)
exec_orcamentaria_pmsp2014_2017<-  full_join(exec_orcamentaria_pmsp2014_2017,orcamento2017)

```

- Padronizar as datas
```{r eval=FALSE, include=TRUE}
exec_orcamentaria_pmsp2014_2017$DataInicial <- as.POSIXct(exec_orcamentaria_pmsp2014_2017$DataInicial)
exec_orcamentaria_pmsp2014_2017$DataFinal <- as.POSIXct(exec_orcamentaria_pmsp2014_2017$DataFinal)
exec_orcamentaria_pmsp2014_2017$DataExtracao <- as.POSIXct(exec_orcamentaria_pmsp2014_2017$DataExtracao)
```

- Exportar um arquivo consolidado, com os dados dos anos anteriores:
```{r eval=FALSE, include=TRUE}
write_rds(exec_orcamentaria_pmsp2014_2017, path="data/exec_orcamentaria_pmsp2014_2017.rds")
```
---
Dados do ano atual:

Data de obtenção dos dados: 

- Dados de 2018 - download realizado em 01/11/2018;

- Download dos dados de 2018:
```{r eval=FALSE, message=FALSE, warning=FALSE, include=TRUE}
download.file("http://orcamento.sf.prefeitura.sp.gov.br/orcamento/uploads/2018/basedadosexecucao2018.xls", destfile = "data/basedadosexecucao2018.xls", mode = 'wb')
```
- Importar as bases de dados (a consolidada dos anos anteriores e a do ano atual):
```{r eval=FALSE, include=TRUE}
#exec_orcamentaria_pmsp2014_2017 <- read_rds("data/exec_orcamentaria_pmsp2014_2017.rds")

#orcamento2018 <- readxl::read_xls("data/basedadosexecucao2018.xls")

orcamento2018 <- readxl::read_excel("data/basedadosexecucao2018.xlsx")
```

- Padronizar a base de dados de 2018:
```{r eval=FALSE, include=TRUE}
orcamento2018$Cd_AnoExecucao <- as.character(orcamento2018$Cd_AnoExecucao)

orcamento2018$Cd_Exercicio <- as.character(orcamento2018$Cd_Exercicio)

orcamento2018$Cd_Exerc_Empresa_Id <- as.character(orcamento2018$Cd_Exerc_Empresa_Id)

orcamento2018$Cd_Orgao <- as.character(orcamento2018$Cd_Orgao)

orcamento2018$Cd_Unidade <- as.character(orcamento2018$Cd_Unidade)

orcamento2018$Cd_Funcao <- as.character(orcamento2018$Cd_Funcao)

orcamento2018$Cd_SubFuncao <- as.character(orcamento2018$Cd_SubFuncao)

orcamento2018$Cd_Programa <- as.character(orcamento2018$Cd_Programa)

orcamento2018$ProjetoAtividade  <- as.character(orcamento2018$ProjetoAtividade)

orcamento2018$Cd_Despesa  <- as.character(orcamento2018$Cd_Despesa)

orcamento2018$Categoria_Despesa  <- as.character(orcamento2018$Categoria_Despesa)

orcamento2018$Grupo_Despesa  <- as.character(orcamento2018$Grupo_Despesa)

orcamento2018$Cd_Modalidade  <- as.character(orcamento2018$Cd_Modalidade)

orcamento2018$Cd_Elemento  <- as.character(orcamento2018$Cd_Elemento)

orcamento2018$Cd_Fonte<- as.character(orcamento2018$Cd_Fonte)
```

```{r eval=FALSE, include=TRUE}
#install.packages("sqldf")
library(sqldf)
orcamento2018$DataInicial <- as.POSIXct(orcamento2018$DataInicial)
orcamento2018$DataFinal <- as.POSIXct(orcamento2018$DataFinal)
orcamento2018$DataExtracao <- as.POSIXct(orcamento2018$DataExtracao)
```

- Unir as bases de dados:

```{r eval=FALSE, include=TRUE}
exec_orcamentaria_pmsp2014_2018 <-  full_join(exec_orcamentaria_pmsp2014_2017,orcamento2018)
View(exec_orcamentaria_pmsp2014_2018)
```

---


Temos agora um dataframe com os dados de execução orçamentária da Prefeitura Municipal de São Paulo entre os anos 2014 e 2018. Vamos exportar este dataframe para ter um arquivo único:

```{r eval=FALSE, include=TRUE}
readr::write_rds(exec_orcamentaria_pmsp2014_2018, path="data/exec_orcamentaria_pmsp2014_2018.rds")
```


<center>[Página inicial](index.html)
</center>
