---
title: " "
---

```{r setup, include=FALSE}
knitr::opts_chunk$set(echo = TRUE)
```
# Proposta Orçamentária 2019

[Confira aqui as datas das audiências públicas sobre o Orçamento da PMSP para o ano de 2019!](http://www.saopaulo.sp.leg.br/blog/destaques-do-orcamento-2019/)

Primeiro é necessário carregar os pacotes necessários:
```{r echo=TRUE, message=FALSE, warning=FALSE}
library(dplyr)
library(ggplot2)

```
Fonte dos dados: 
http://orcamento.sf.prefeitura.sp.gov.br/orcamento/proposta.php
Base de Dados – Quadro Detalhado da Despesa 

Fazer o download da tabela:
```{r eval=FALSE, include=TRUE}

download.file("http://orcamento.sf.prefeitura.sp.gov.br/orcamento/uploads/2019/BaseDados.xls", destfile = "data/BaseDados2019.xls", mode = "wb")

```
Importar para o R:
```{r}
proposta2019 <- readxl::read_xls("data/BaseDados2019.xls")

```

Renomear as colunas (para remover os caracteres especiais):
```{r}
names(proposta2019) <- c("dotacao", "exercicio_empresa", "exercicio", "administracao", "orgao", "desc_orgao", "unidade", "desc_unidade", "funcao", "desc_funcao", "subfuncao", "desc_subfuncao", "programa", "desc_programa", "papa", "proj_ativ", "desc_proj_ativ", "cta_despesa", "desc_cta_despesa", "fonte", "desc_fonte", "cod_nro_emnd_nota", "saldo_orc", "agenda", "desc_agenda", "eixo", "desc_eixo", "ppa")
```


Explorar:
Quais são os 10 órgãos com maior orçamento?
```{r}
proposta2019 %>% 
  mutate(saldo_orc = saldo_orc/1000000000) %>%  #transformar em bilhões
   group_by(desc_orgao) %>%  
  summarise(soma = sum(saldo_orc)) %>% 
  top_n(10) %>% arrange (desc(soma)) %>% 
  
   ggplot()+
    geom_col(aes(x =  reorder(desc_orgao,-soma), y = soma, fill=desc_orgao))+
   labs(
    x = "Órgão", 
    y = "Orçamento (Bilhões de R$)",
    fill = "Órgão"
  )+ theme_bw()+
 theme(axis.title.x=element_blank(),
        axis.text.x=element_blank(),
        axis.ticks.x=element_blank())
```


## Secretaria do Verde e do Meio Ambiente
Qual é o orçamento previsto para a Secretaria Municipal do Verde e do Meio Ambiente?
```{r}
proposta2019 %>% 
  mutate(saldo_orc = saldo_orc/1000000) %>%  #transformar em milhões
  filter(desc_orgao=="Secretaria Municipal do Verde e do Meio Ambiente") %>% 
group_by(desc_orgao) %>% 
 summarise(soma = sum(saldo_orc)) %>% 
  arrange(desc(soma))
```
```{r}
proposta2019 %>% 
  mutate(saldo_orc = saldo_orc/1000000) %>%  #transformar em milhões
  filter(desc_orgao=="Secretaria Municipal do Verde e do Meio Ambiente") %>% 
group_by(desc_programa) %>% 
 summarise(soma = sum(saldo_orc)) %>% 

    ggplot()+
    geom_col(aes(x =  reorder(desc_programa,-soma), y = soma, fill=desc_programa))+
   labs(
    x = "Programa", 
    y = "Orçamento (Milhões de R$)",
    fill = "Programa"
  )+ theme_bw()+
 theme(axis.title.x=element_blank(),
        axis.text.x=element_blank(),
        axis.ticks.x=element_blank())
```
## Funções

### Gestão Ambiental
Qual é o orçamento previsto para a função Gestão Ambiental?
```{r}
proposta2019 %>% 
  mutate(saldo_orc = saldo_orc/1000000) %>%  #transformar em milhões
  filter(desc_funcao=="Gestão Ambiental") %>% 
group_by(desc_orgao) %>% 
 summarise(soma = sum(saldo_orc)) %>% 
  ggplot()+
    geom_col(aes(x =  reorder(desc_orgao,-soma), y = soma, fill=desc_orgao))+
   labs(
    x = "Órgão", 
    y = "Orçamento (Milhões de R$)",
    fill = "Órgão"
  )+ theme_bw()+
 theme(axis.title.x=element_blank(),
        axis.text.x=element_blank(),
        axis.ticks.x=element_blank())
```


```{r}
proposta2019 %>% 
  mutate(saldo_orc = saldo_orc/1000000) %>%  #transformar em milhões
  filter(desc_funcao=="Gestão Ambiental") %>% 
  filter(saldo_orc > 0) %>% 
group_by(desc_subfuncao) %>% 
   ggplot()+
    geom_col(aes(x =  reorder(desc_subfuncao,-saldo_orc), y = saldo_orc, fill=desc_subfuncao))+
   labs(
    x = "Órgão", 
    y = "Orçamento (Milhões de R$)",
    fill = "Subfunção"
  )+ theme_bw()+
 theme(axis.title.x=element_blank(),
        axis.text.x=element_blank(),
        axis.ticks.x=element_blank(),
       strip.text = element_text(size=10))+
  facet_wrap(~desc_orgao, labeller = label_wrap_gen(width=5))  

```


### Saneamento
Qual é o orçamento previsto para a função Saneamento?
```{r}
proposta2019 %>% 
  mutate(saldo_orc = saldo_orc/1000000) %>%  #transformar em milhões
  filter(desc_funcao=="Saneamento") %>% 
group_by(desc_subfuncao) %>% 
 summarise(soma = sum(saldo_orc)) %>% 
  ggplot()+
    geom_col(aes(x =  reorder(desc_subfuncao,-soma), y = soma, fill=desc_subfuncao))+
   labs(
    x = "Órgão", 
    y = "Orçamento (Milhões de R$)",
    fill = "Órgão"
  )+ theme_bw()+
 theme(axis.title.x=element_blank(),
        axis.text.x=element_blank(),
        axis.ticks.x=element_blank())
```


### Urbanismo
Qual é o orçamento previsto para a função Urbanismo?
```{r}
proposta2019 %>% 
  mutate(saldo_orc = saldo_orc/1000000) %>%  #transformar em milhões
  filter(desc_funcao=="Urbanismo") %>% 
group_by(desc_subfuncao) %>% 
 summarise(soma = sum(saldo_orc)) %>% 
  ggplot()+
    geom_col(aes(x =  reorder(desc_subfuncao,-soma), y = soma, fill=desc_subfuncao))+
   labs(
    x = "Órgão", 
    y = "Orçamento (Milhões de R$)",
    fill = "Órgão"
  )+ theme_bw()+
 theme(axis.title.x=element_blank(),
        axis.text.x=element_blank(),
        axis.ticks.x=element_blank())
```

### Transportes
Qual é o orçamento previsto para a função Transportes?
```{r}
proposta2019 %>% 
  mutate(saldo_orc = saldo_orc/1000000) %>%  #transformar em milhões
  filter(desc_funcao=="Transporte") %>% 
group_by(desc_subfuncao) %>% 
 summarise(soma = sum(saldo_orc)) %>% 
  ggplot()+
    geom_col(aes(x =  reorder(desc_subfuncao,-soma), y = soma, fill=desc_subfuncao))+
   labs(
    x = "Órgão", 
    y = "Orçamento (Milhões de R$)",
    fill = "Órgão"
  )+ theme_bw()+
 theme(axis.title.x=element_blank(),
        axis.text.x=element_blank(),
        axis.ticks.x=element_blank())
```



## Subfunção
### Gestão Ambiental
Qual é o orçamento previsto para a função Gestão Ambiental, segundo as subfunções?
```{r}
proposta2019 %>% 
  mutate(saldo_orc = saldo_orc/1000000) %>%  #transformar em milhões
  filter(desc_funcao=="Gestão Ambiental") %>% 
group_by(desc_subfuncao) %>% 
 summarise(soma = sum(saldo_orc)) %>% 
  ggplot()+
    geom_col(aes(x =  reorder(desc_subfuncao,-soma), y = soma, fill=desc_subfuncao))+
   labs(
    x = "Órgão", 
    y = "Orçamento (Milhões de R$)",
    fill = "Órgão"
  )+ theme_bw()+
 theme(axis.title.x=element_blank(),
        axis.text.x=element_blank(),
        axis.ticks.x=element_blank())
```

### Gestão Ambiental
Qual é o orçamento previsto para a função Urbanismo, segundo as subfunções?
```{r}
proposta2019 %>% 
  mutate(saldo_orc = saldo_orc/1000000) %>%  #transformar em milhões
  filter(desc_funcao=="Urbanismo") %>% 
group_by(desc_subfuncao) %>% 
 summarise(soma = sum(saldo_orc)) %>% 
  ggplot()+
    geom_col(aes(x =  reorder(desc_subfuncao,-soma), y = soma, fill=desc_subfuncao))+
   labs(
    x = "Órgão", 
    y = "Orçamento (Milhões de R$)",
    fill = "Órgão"
  )+ theme_bw()+
 theme(axis.title.x=element_blank(),
        axis.text.x=element_blank(),
        axis.ticks.x=element_blank())
```

