---
title: "Orçamento da Prefeitura Municipal de São Paulo"
author: ""
output:
  prettydoc::html_pretty:
    theme: HPSTR
    highlight: github
---


```{r setup, include=FALSE}
knitr::opts_chunk$set(echo = TRUE)
```

# Atividade Café Hacker

## Preparando os dados:

- Primeiro é necessário carregar o pacote Tidyverse:
```{r echo=TRUE, message=FALSE, warning=FALSE}
#library(tidyverse)
library(stringr)
library(dplyr)
library(ggplot2)
library(tidyr)
```


- Carregar o dataframe da execução orçamentária entre 2014 e 2018 (caso queira saber como esse arquivo foi gerado, [clique aqui](preparardados.html).
```{r}
exec_orcamentaria_pmsp2014_2018 <- readr::read_rds("data/exec_orcamentaria_pmsp2014_2018.rds")
```


- Padronizar as siglas de órgão: substituir PR (Prefeitura Regional) por SP (Subprefeitura)
```{r}
exec_orcamentaria_pmsp2014_2018$Sigla_Orgao <- str_replace(exec_orcamentaria_pmsp2014_2018$Sigla_Orgao,"PR-","SP-")

```

## Projeto "Participação, transparência e controle social da administração pública"

- Gráfico: Saldo orçado - Previsto, Projeto "Participação, transparência e controle social da administração pública", por Subprefeitura
```{r message=FALSE, warning=FALSE}
exec_orcamentaria_pmsp2014_2018 %>% 
  filter(ProjetoAtividade == "2803") %>% 
    mutate(Sld_Orcado_Ano = Sld_Orcado_Ano/1000) %>%  #transformar em mil
 filter(str_detect(Sigla_Orgao,"SP-")) %>% 
group_by(Cd_Exercicio) %>%  

  ggplot()+
    geom_col(aes(x = Cd_Exercicio, y = Sld_Orcado_Ano, fill=Cd_Exercicio))+
   labs(
    x = "Ano", 
    y = "Saldo Orçado (Mil R$)",
    fill = "Ano")+ theme_bw() + 
    facet_wrap(~Sigla_Orgao)  +
   theme(axis.title.x=element_blank(),
        axis.text.x=element_blank(),
        axis.ticks.x=element_blank())+
        scale_y_continuous(breaks = seq(0,80, by = 40))+
  ggsave("orcado_2803.png", dpi = 300)
```


- Gráfico: Saldo liquidado, Projeto "Participação, transparência e controle social da administração pública", por Subprefeitura
```{r message=FALSE, warning=FALSE}

exec_orcamentaria_pmsp2014_2018 %>% 

  filter(ProjetoAtividade == "2803") %>% 
    mutate(Vl_Liquidado = Vl_Liquidado/1000) %>%  #transformar em mil
 filter(str_detect(Sigla_Orgao,"SP-")) %>% 
group_by(Cd_Exercicio) %>%  

  ggplot()+
    geom_col(aes(x = Cd_Exercicio, y = Vl_Liquidado, fill=Cd_Exercicio))+
   labs(
    x = "Ano", 
    y = "Valor Liquidado (Mil R$)",
    fill = "Ano")+ theme_bw() + 
    facet_wrap(~Sigla_Orgao)  +
   theme(axis.title.x=element_blank(),
        axis.text.x=element_blank(),
        axis.ticks.x=element_blank())+
        scale_y_continuous(limits = c(0, 80), breaks = seq(0,80, by = 40))+
    ggsave("liquidado_2803.png", dpi = 300)

```


__________________


## Projetos "Manutenção e Operação de Parques e Unidades de Conservação"**(CORRIGIR)**
- Projetos:
  - Manutenção e Conservação de Áreas Verdes
  - Manutenção e Conservação de Áreas Verdes e Fauna
  - Operação, Manutenção e Conservação de Parques
  - Reforma e Adequação de Parques e Unidades de Conservação Municipais
  - Manutenção e Operação de Parques e Unidades de Conservação

- Gráfico: Saldo orçado - Previsto **(CORRIGIR)**

```{r}

projetos_conservacao <- c(2703,6678,3404,1703,2366)
exec_orcamentaria_pmsp2014_2018 %>% 
 
  filter(ProjetoAtividade == projetos_conservacao) %>% #problema no filtro
    mutate(Sld_Orcado_Ano = Sld_Orcado_Ano/1000000) %>%  #transformar em milhões
group_by(Cd_Exercicio) %>%  

  ggplot()+
    geom_col(aes(x = Cd_Exercicio, y = Sld_Orcado_Ano, fill=Cd_Exercicio))+
   labs(
    x = "Ano", 
    y = "Saldo Orçado (Milhões R$)",
    fill = "Ano")+ theme_bw() + 
    #facet_wrap(~Ds_Projeto_Atividade)  +
#   theme(axis.title.x=element_blank(),
 #       axis.text.x=element_blank(),
  #      axis.ticks.x=element_blank())+
        scale_y_continuous(limits = c(0, 80), breaks = seq(0,100, by = 25))+
  ggsave("orcado_conservacaoteste.png", dpi = 300)
```


- Gráfico: Saldo liquidado**(CORRIGIR)**
```{r}

exec_orcamentaria_pmsp2014_2018 %>% 

  filter(ProjetoAtividade == projetos_conservacao) %>% 
    mutate(Vl_Liquidado = Vl_Liquidado/1000000) %>%  #transformar em milhões
group_by(Cd_Exercicio) %>%  

  ggplot()+
    geom_col(aes(x = Cd_Exercicio, y = Vl_Liquidado, fill=Cd_Exercicio))+
   labs(
    x = "Ano", 
    y = "Valor Liquidado (Milhões R$)",
    fill = "Ano")+ theme_bw() + 
    #facet_wrap(~Ds_Projeto_Atividade)  +
  # theme(axis.title.x=element_blank(),
   #     axis.text.x=element_blank(),
    #    axis.ticks.x=element_blank())+
          scale_y_continuous(limits = c(0, 105), breaks = seq(0,125, by = 25))+
    ggsave("liquidado_conservacaoteste.png", dpi = 300)

```


____

## Projeto "Proteção dos recursos naturais da cidade"

- Gráfico: Saldo orçado - Previsto, Programa "Preservação e Conservação Ambiental", por Subprefeitura
```{r}
exec_orcamentaria_pmsp2014_2018 %>% 
 
    filter(Cd_Programa == 3020) %>% 
  #filter(ProjetoAtividade == 3404) %>% 
   #  filter(Sld_Orcado_Ano > 0) %>% 
    mutate(Sld_Orcado_Ano = Sld_Orcado_Ano/1000000) %>%  #transformar em milhões

group_by(Cd_Exercicio) %>%  

  ggplot()+
    geom_col(aes(x = Cd_Exercicio, y = Sld_Orcado_Ano, fill=Cd_Exercicio))+
   labs(
    x = "Ano", 
    y = "Saldo Orçado (Milhões R$)",
    fill = "Ano")+ theme_bw() + 
    facet_wrap(~Sigla_Orgao)  +
   theme(axis.title.x=element_blank(),
       axis.text.x=element_blank(),
        axis.ticks.x=element_blank())+
       scale_y_continuous(limits = c(0, 60), breaks = seq(0,75, by = 25))+
  ggsave("orcado_programa3020.png", dpi = 300)
```


- Gráfico: Valor liquidado, Programa "Preservação e Conservação Ambiental", por Subprefeitura 
```{r}
exec_orcamentaria_pmsp2014_2018 %>% 
 
    filter(Cd_Programa == 3020) %>% 
# filter(ProjetoAtividade == 3404) %>% 
    mutate(Vl_Liquidado = Vl_Liquidado/1000000) %>%  #transformar em milhões
 #    filter(Vl_Liquidado > 0) %>% 
group_by(Cd_Exercicio) %>%  

  ggplot()+
    geom_col(aes(x = Cd_Exercicio, y = Vl_Liquidado, fill=Cd_Exercicio))+
   labs(
    x = "Ano", 
    y = "Valor liquidado (Milhões R$)",
    fill = "Ano")+ theme_bw() + 
    facet_wrap(~Sigla_Orgao)  +
 theme(axis.title.x=element_blank(),
        axis.text.x=element_blank(),
       axis.ticks.x=element_blank())+
  scale_y_continuous(limits = c(0, 60), breaks = seq(0,75, by = 25))+    ggsave("liquidado_programa3020.png", dpi = 300)

```


----------------------
## Órgão SVMA
Quanto era o orçamento previsto por ano? 

```{r}
exec_orcamentaria_pmsp2014_2018 %>% filter(Sigla_Orgao == "SVMA")%>% 
    mutate(Sld_Orcado_Ano = Sld_Orcado_Ano/1000000) %>%  #transformar em milhões
  group_by(Cd_Exercicio) %>%  
  ggplot()+
    geom_col(aes(x = Cd_Exercicio, y = Sld_Orcado_Ano))+
   labs(
    x = "Ano", 
    y = "Saldo Orçado (Milhões de R$)"
  )+ theme_bw()+
      scale_y_continuous(limits = c(0, 250), breaks = seq(0,250, by = 50))+    ggsave("orcado_svma.png", dpi = 300)
```
Qual foi o Valor liquidado para a SVMA por ano? É importante considerar que o ano de 2018 está incompleto, pois ainda estamos em outubro.
```{r}
exec_orcamentaria_pmsp2014_2018 %>% filter(Sigla_Orgao == "SVMA") %>% 
    mutate(Vl_Liquidado = Vl_Liquidado/1000000) %>%  #transformar em milhões
  group_by(Cd_Exercicio) %>%  
  ggplot()+
    geom_col(aes(x = Cd_Exercicio, y = Vl_Liquidado))+
   labs(
    x = "Ano", 
    y = "Valor liquidado (Milhões de R$)"
  ) + theme_bw() + 
    scale_y_continuous(limits = c(0, 250), breaks = seq(0,250, by = 50))+    ggsave("liquidado_svma.png", dpi = 300)
```

----------------------
## Órgão FEMA
Quanto era o orçamento previsto por ano? 

```{r}
exec_orcamentaria_pmsp2014_2018 %>% filter(Sigla_Orgao == "FEMA")%>% 
    mutate(Sld_Orcado_Ano = Sld_Orcado_Ano/1000000) %>%  #transformar em milhões
  group_by(Cd_Exercicio) %>%  
  ggplot()+
    geom_col(aes(x = Cd_Exercicio, y = Sld_Orcado_Ano))+
   labs(
    x = "Ano", 
    y = "Saldo Orçado (Milhões de R$)"
  )+ theme_bw()+
      scale_y_continuous(limits = c(0, 200), breaks = seq(0,200, by = 50))+    ggsave("orcado_fema.png", dpi = 300)
```
Qual foi o Valor liquidado por ano? É importante considerar que o ano de 2018 está incompleto, pois ainda estamos em outubro.
```{r}
exec_orcamentaria_pmsp2014_2018 %>% filter(Sigla_Orgao == "FEMA") %>% 
    mutate(Vl_Liquidado = Vl_Liquidado/1000000) %>%  #transformar em milhões
  group_by(Cd_Exercicio) %>%  
  ggplot()+
    geom_col(aes(x = Cd_Exercicio, y = Vl_Liquidado))+
   labs(
    x = "Ano", 
    y = "Valor liquidado (Milhões de R$)"
  ) + theme_bw() + 
    scale_y_continuous(limits = c(0, 200), breaks = seq(0,200, by = 50))+    ggsave("liquidado_fema.png", dpi = 300)
```


## Função Gestão Ambiental
Quanto era o orçamento previsto por ano? 

```{r}
exec_orcamentaria_pmsp2014_2018  %>% 
     mutate(Sld_Orcado_Ano = Sld_Orcado_Ano/1000000) %>%  #transformar em milhões
   filter(Ds_Funcao=="Gestão Ambiental") %>%
  group_by(Cd_Exercicio) %>%  


  ggplot()+
    geom_col(aes(x = Cd_Exercicio, y = Sld_Orcado_Ano))+
   labs(
    x = "Ano", 
    y = "Soma Saldo orçado (Milhões de R$)",
    fill = "Ano"
  ) + theme_bw()+
      scale_y_continuous(limits = c(0, 400), breaks = seq(0,400, by = 100))+    ggsave("orcado_funcaoGA.png", dpi = 300)
```

Qual foi o valor liquidado na função Gestão Ambiental por ano?
É importante considerar que o ano de 2018 está incompleto, pois ainda estamos em outubro.
```{r}
exec_orcamentaria_pmsp2014_2018  %>% 
     mutate(Vl_Liquidado = Vl_Liquidado/1000000) %>%  #transformar em milhões
   filter(Ds_Funcao=="Gestão Ambiental") %>%
  group_by(Cd_Exercicio) %>%  


  ggplot()+
    geom_col(aes(x = Cd_Exercicio, y = Vl_Liquidado))+
   labs(
    x = "Ano", 
    y = "Soma valor liquidado (Milhões de R$)",
    fill = "Ano"
  ) + theme_bw()+
      scale_y_continuous(limits = c(0, 400), breaks = seq(0,400, by = 100))+    ggsave("liquidado_funcaoGA.png", dpi = 300)
```
---
### Gestão ambiental: Subfunções

Quanto foi o valor orçado por sub-função por ano?
```{r}
exec_orcamentaria_pmsp2014_2018   %>% 
     mutate(Vl_Liquidado = Vl_Liquidado/1000000) %>%  #transformar em milhões
   filter(Ds_Funcao=="Gestão Ambiental") %>%
    group_by(Cd_Exercicio) %>% 
group_by(Ds_SubFuncao) %>% 
  summarise(soma = sum(Vl_Liquidado)) %>%
  filter(soma > 0) %>% 
  arrange(desc(soma)) %>% 

  ggplot()+
    geom_col(aes(x = reorder(Ds_SubFuncao,-soma), y = soma, fill=Ds_SubFuncao))+
   labs(
    x = "Sub-função", 
    y = "Soma valor liquidado (Milhões de R$)",
    fill = "Sub-função"
  ) + theme_bw()+
   theme(axis.title.x=element_blank(),
        axis.text.x=element_blank(),
        axis.ticks.x=element_blank())


```

Quanto foi o gasto por sub-função por ano?
```{r}
exec_orcamentaria_pmsp2014_2018   %>% 
     mutate(Vl_Liquidado = Vl_Liquidado/1000000) %>%  #transformar em milhões
   filter(Ds_Funcao=="Gestão Ambiental") %>%
    group_by(Cd_Exercicio) %>% 
group_by(Ds_SubFuncao) %>% 
  summarise(soma = sum(Vl_Liquidado)) %>%
  filter(soma > 0) %>% 
  arrange(desc(soma)) %>% 

  ggplot()+
    geom_col(aes(x = reorder(Ds_SubFuncao,-soma), y = soma, fill=Ds_SubFuncao))+
   labs(
    x = "Sub-função", 
    y = "Soma valor liquidado (Milhões de R$)",
    fill = "Sub-função"
  ) + theme_bw()+
   theme(axis.title.x=element_blank(),
        axis.text.x=element_blank(),
        axis.ticks.x=element_blank())


```



Quanto foi o gasto por sub-função por ano?
```{r}
exec_orcamentaria_pmsp2014_2018   %>% 
     mutate(Vl_Liquidado = Vl_Liquidado/1000000) %>%  #transformar em milhões
   filter(Ds_Funcao=="Gestão Ambiental") %>%
  
group_by(Ds_SubFuncao) %>% 
   filter(Vl_Liquidado > 0) %>% 

  ggplot()+
    geom_col(aes(x = reorder(Ds_SubFuncao,-Vl_Liquidado), y = Vl_Liquidado, fill=Ds_SubFuncao))+
   labs(
    x = "Sub-função", 
    y = "Soma valor liquidado (Milhões de R$)",
    fill = "Sub-função"
  ) + theme_bw()+
   theme(axis.title.x=element_blank(),
        axis.text.x=element_blank(),
        axis.ticks.x=element_blank())+
     facet_wrap(~Cd_Exercicio)  

```


<center>[Página inicial](index.html)
</center>