---
title: "Orçamento da Prefeitura Municipal de São Paulo"
author: ""
output:
  prettydoc::html_pretty:
    theme: HPSTR
    highlight: github
---


```{r setup, include=FALSE}
knitr::opts_chunk$set(echo = TRUE)
```

# Atividade Café Hacker

## Preparando os dados:

- Primeiro é necessário carregar o pacote Tidyverse:
```{r echo=TRUE, message=FALSE, warning=FALSE}
library(tidyverse)
```


- Carregar o dataframe da execução orçamentária entre 2003 e 2018 (caso queira saber como esse arquivo foi gerado, [clique aqui](preparardados.html).
```{r}
exec_orcamentaria_pmsp <- read_rds("data/exec_orcamentaria_pmsp.rds")
```


- Padronizar as siglas de órgão: substituir PR (Prefeitura Regional) por SP (Subprefeitura)
```{r}
exec_orcamentaria_pmsp$Sigla_Orgao <- str_replace(exec_orcamentaria_pmsp$Sigla_Orgao,"PR-","SP-")

```


- Anos do estudo

```{r}
anosestudo <- c(2014:2018)
```

## Projeto "Participação, transparência e controle social da administração pública"

- Gráfico: Saldo orçado - Previsto, Projeto "Participação, transparência e controle social da administração pública", por Subprefeitura
```{r}
exec_orcamentaria_pmsp %>% 
  filter(Cd_Exercicio == anosestudo) %>% 
  filter(ProjetoAtividade == "2803") %>% 
    mutate(Sld_Orcado_Ano = Sld_Orcado_Ano/1000) %>%  #transformar em mil
 filter(str_detect(Sigla_Orgao,"SP-")) %>% 
group_by(Cd_Exercicio) %>%  

  ggplot()+
    geom_col(aes(x = Cd_Exercicio, y = Sld_Orcado_Ano, fill=Cd_Exercicio))+
   labs(
    x = "Ano", 
    y = "Saldo Orçado (Mil R$)",
    fill = "Ano")+ theme_bw() + 
    facet_wrap(~Sigla_Orgao)  +
   theme(axis.title.x=element_blank(),
        axis.text.x=element_blank(),
        axis.ticks.x=element_blank())+
        scale_y_continuous(breaks = seq(0,80, by = 40))+
  ggsave("orcado_2803.png", dpi = 300)
```


- Gráfico: Saldo liquidado, Projeto "Participação, transparência e controle social da administração pública", por Subprefeitura
```{r}

exec_orcamentaria_pmsp %>% 
    filter(Cd_Exercicio == anosestudo) %>% 
  filter(ProjetoAtividade == "2803") %>% 
    mutate(Vl_Liquidado = Vl_Liquidado/1000) %>%  #transformar em mil
 filter(str_detect(Sigla_Orgao,"SP-")) %>% 
group_by(Cd_Exercicio) %>%  

  ggplot()+
    geom_col(aes(x = Cd_Exercicio, y = Vl_Liquidado, fill=Cd_Exercicio))+
   labs(
    x = "Ano", 
    y = "Valor Liquidado (Mil R$)",
    fill = "Ano")+ theme_bw() + 
    facet_wrap(~Sigla_Orgao)  +
   theme(axis.title.x=element_blank(),
        axis.text.x=element_blank(),
        axis.ticks.x=element_blank())+
        scale_y_continuous(limits = c(0, 80), breaks = seq(0,80, by = 40))+
    ggsave("liquidado_2803.png", dpi = 300)

```


__________________


## Projetos "Manutenção e Operação de Parques e Unidades de Conservação"**(CORRIGIR)**
- Projetos:
  - Manutenção e Conservação de Áreas Verdes
  - Manutenção e Conservação de Áreas Verdes e Fauna
  - Operação, Manutenção e Conservação de Parques
  - Reforma e Adequação de Parques e Unidades de Conservação Municipais
  - Manutenção e Operação de Parques e Unidades de Conservação
  
  
- Gráfico: Saldo orçado - Previsto, por Subprefeitura **(CORRIGIR)**

```{r}

projetos_conservacao <- c(2703,6678,3404,1703,2366,7116)
exec_orcamentaria_pmsp %>% 
    filter(Cd_Exercicio == anosestudo) %>% 
  filter(ProjetoAtividade == projetos_conservacao) %>% 
    mutate(Sld_Orcado_Ano = Sld_Orcado_Ano/1000000) %>%  #transformar em milhões
group_by(Cd_Exercicio) %>%  

  ggplot()+
    geom_col(aes(x = Cd_Exercicio, y = Sld_Orcado_Ano, fill=Cd_Exercicio))+
   labs(
    x = "Ano", 
    y = "Saldo Orçado (Milhões R$)",
    fill = "Ano")+ theme_bw() + 
    facet_wrap(~Ds_Projeto_Atividade)  +
#   theme(axis.title.x=element_blank(),
 #       axis.text.x=element_blank(),
  #      axis.ticks.x=element_blank())+
        scale_y_continuous(limits = c(0, 80), breaks = seq(0,100, by = 25))+
  ggsave("orcado_conservacao.png", dpi = 300)
```


- Gráfico: Saldo liquidado, por Subprefeitura **(CORRIGIR)**
```{r}

exec_orcamentaria_pmsp %>% 
    filter(Cd_Exercicio == anosestudo) %>% 
  filter(ProjetoAtividade == projetos_conservacao) %>% 
    mutate(Vl_Liquidado = Vl_Liquidado/1000000) %>%  #transformar em milhões
group_by(Cd_Exercicio) %>%  

  ggplot()+
    geom_col(aes(x = Cd_Exercicio, y = Vl_Liquidado, fill=Cd_Exercicio))+
   labs(
    x = "Ano", 
    y = "Valor Liquidado (Milhões R$)",
    fill = "Ano")+ theme_bw() + 
    facet_wrap(~Ds_Projeto_Atividade)  +
   theme(axis.title.x=element_blank(),
        axis.text.x=element_blank(),
        axis.ticks.x=element_blank())+
          scale_y_continuous(limits = c(0, 105), breaks = seq(0,125, by = 25))+
    ggsave("liquidado_conservacao.png", dpi = 300)

```


____

## Projeto "Proteção dos recursos naturais da cidade"**(CORRIGIR)**

- Gráfico: Saldo orçado - Previsto, Projeto "Proteção dos recursos naturais da cidade", por Subprefeitura
```{r}
exec_orcamentaria_pmsp %>% 
    filter(Cd_Exercicio == anosestudo) %>% 
    filter(Cd_Programa == 3020) %>% 
  filter(ProjetoAtividade == 3404) %>% 
    mutate(Sld_Orcado_Ano = Sld_Orcado_Ano/1000000) %>%  #transformar em milhões
     filter(Sld_Orcado_Ano > 0) %>% 
group_by(Cd_Exercicio) %>%  

  ggplot()+
    geom_col(aes(x = Cd_Exercicio, y = Sld_Orcado_Ano, fill=Cd_Exercicio))+
   labs(
    x = "Ano", 
    y = "Saldo Orçado (Milhões R$)",
    fill = "Ano")+ theme_bw() + 
    facet_wrap(~Sigla_Orgao)  +
   theme(axis.title.x=element_blank(),
        axis.text.x=element_blank(),
        axis.ticks.x=element_blank())+
        #scale_y_continuous(limits = c(0, 105), breaks = seq(0,125, by = 25))+
  ggsave("orcado_3404.png", dpi = 300)
```


- Gráfico: Saldo liquidado, Projeto "Proteção dos recursos naturais da cidade", por Subprefeitura **(CORRIGIR)**
```{r}

exec_orcamentaria_pmsp %>% 
    filter(Cd_Exercicio == anosestudo) %>% 
  filter(ProjetoAtividade == "2703") %>% 
    mutate(Vl_Liquidado = Vl_Liquidado/1000000) %>%  #transformar em milhões
group_by(Cd_Exercicio) %>%  

  ggplot()+
    geom_col(aes(x = Cd_Exercicio, y = Vl_Liquidado, fill=Cd_Exercicio))+
   labs(
    x = "Ano", 
    y = "Valor Liquidado (Milhões R$)",
    fill = "Ano")+ theme_bw() + 
    facet_wrap(~Sigla_Orgao)  +
   theme(axis.title.x=element_blank(),
        axis.text.x=element_blank(),
        axis.ticks.x=element_blank())+
          scale_y_continuous(limits = c(0, 105), breaks = seq(0,125, by = 25))+
    ggsave("liquidado_2703.png", dpi = 300)

```







<center>[Página inicial](index.html)
</center>