---
title: "Orçamento da Prefeitura Municipal de São Paulo"
author: ""
output:
  prettydoc::html_pretty:
    theme: HPSTR
    highlight: github
---

```{r setup, include=FALSE}
knitr::opts_chunk$set(echo = TRUE)
```
# Gestão Ambiental


Primeiro é necessário carregar o pacote Tidyverse:
```{r echo=TRUE, message=FALSE, warning=FALSE}
library(tidyverse)

```
Carregar o dataframe da execução orçamentária entre 2003 e 2018 (caso queira saber como esse arquivo foi gerado, [clique aqui](preparardados.html).
```{r}
exec_orcamentaria_pmsp <- read_rds("data/exec_orcamentaria_pmsp.rds")
```


Qual foi o orçamento gasto na função Gestão Ambiental por ano?
É importante considerar que o ano de 2018 está incompleto, pois ainda estamos em outubro.
```{r}
exec_orcamentaria_pmsp  %>% 
     mutate(Vl_Liquidado = Vl_Liquidado/1000000) %>%  #transformar em milhões
   filter(Ds_Funcao=="Gestão Ambiental") %>%
  group_by(Cd_Exercicio) %>%  
  summarise(soma = sum(Vl_Liquidado)) %>% 

  ggplot()+
    geom_col(aes(x = Cd_Exercicio, y = soma))+
   labs(
    x = "Ano", 
    y = "Soma valor liquidado (Milhões de R$)",
    fill = "Ano"
  ) + theme_bw()
```


Quanto foi o gasto por sub-função entre 2003 e 2018?
```{r}
exec_orcamentaria_pmsp  %>% 
     mutate(Vl_Liquidado = Vl_Liquidado/1000000) %>%  #transformar em milhões
   filter(Ds_Funcao=="Gestão Ambiental") %>%
    group_by(Cd_Exercicio) %>% 
group_by(Ds_SubFuncao) %>% 
  summarise(soma = sum(Vl_Liquidado)) %>%
  filter(soma > 0) %>% 
  arrange(desc(soma)) %>% 

  ggplot()+
    geom_col(aes(x = reorder(Ds_SubFuncao,-soma), y = soma, fill=Ds_SubFuncao))+
   labs(
    x = "Sub-função", 
    y = "Soma valor liquidado (Milhões de R$)",
    fill = "Sub-função"
  ) + theme_bw()+
   theme(axis.title.x=element_blank(),
        axis.text.x=element_blank(),
        axis.ticks.x=element_blank())

```



Quanto foi o gasto por sub-função por ano?
```{r}
exec_orcamentaria_pmsp  %>% 
     mutate(Vl_Liquidado = Vl_Liquidado/1000000) %>%  #transformar em milhões
   filter(Ds_Funcao=="Gestão Ambiental") %>%
  
group_by(Ds_SubFuncao) %>% 
   filter(Vl_Liquidado > 0) %>% 

  ggplot()+
    geom_col(aes(x = reorder(Ds_SubFuncao,-Vl_Liquidado), y = Vl_Liquidado, fill=Ds_SubFuncao))+
   labs(
    x = "Sub-função", 
    y = "Soma valor liquidado (Milhões de R$)",
    fill = "Sub-função"
  ) + theme_bw()+
   theme(axis.title.x=element_blank(),
        axis.text.x=element_blank(),
        axis.ticks.x=element_blank())+
     facet_wrap(~Cd_Exercicio)  

```
<center>[Página inicial](index.html)
</center>