---
title: "Orçamento da Prefeitura Municipal de São Paulo"
author: ""
output:
  prettydoc::html_pretty:
    theme: HPSTR
    highlight: github
---

```{r setup, include=FALSE}
knitr::opts_chunk$set(echo = TRUE)
```
# Explorando o orçamento da Secretaria Municipal do Verde e Meio Ambiente


Primeiro é necessário carregar o pacote Tidyverse:
```{r echo=TRUE, message=FALSE, warning=FALSE}
library(tidyverse)

```
Carregar o dataframe da execução orçamentária entre 2003 e 2018 (caso queira saber como esse arquivo foi gerado, [clique aqui](preparardados.html).
```{r}
exec_orcamentaria_pmsp <- read_rds("data/exec_orcamentaria_pmsp.rds")
```


Qual foi o orçamento gasto pela SVMA por ano?
É importante considerar que o ano de 2018 está incompleto, pois ainda estamos em outubro.
```{r}
exec_orcamentaria_pmsp %>% filter(Sigla_Orgao == "SVMA") %>% 
    mutate(Vl_Liquidado = Vl_Liquidado/1000000) %>%  #transformar em milhões
  group_by(Cd_Exercicio) %>%  
  ggplot()+
    geom_col(aes(x = Cd_Exercicio, y = Vl_Liquidado))+
   labs(
    x = "Ano", 
    y = "Valor liquidado (Milhões de R$)"
  ) + theme_bw()
```


Quanto era o orçamento previsto por ano? 

```{r}
exec_orcamentaria_pmsp %>% filter(Sigla_Orgao == "SVMA")%>% 
    mutate(Sld_Orcado_Ano = Sld_Orcado_Ano/1000000) %>%  #transformar em milhões
  group_by(Cd_Exercicio) %>%  
  ggplot()+
    geom_col(aes(x = Cd_Exercicio, y = Sld_Orcado_Ano))+
   labs(
    x = "Ano", 
    y = "Saldo Orçado (Milhões de R$)"
  )+ theme_bw()
```




<center>[Página inicial](index.html)
</center>